【裁判字號】    92,訴,1050
【裁判日期】    920822
【裁判案由】    公共危險等
【裁判全文】
臺灣高雄地方法院刑事判決                        九十二年度訴字第一五號
    公  訴  人  臺灣高雄地方法院檢察署檢察官
    被      告  丙○○
右列被告因公共危險等案件，經檢察官提起公訴（九十二年度偵字第四一四號），
本院判決如左：
    主  文
黃聖閩以高速行駛、蛇行、及闖越紅燈號誌之方法，致生往來之危險，處有期徒刑壹
年。
    事  實
一、丙○○前於八十六年間因違反麻醉藥品管理條例案件，經臺灣臺南地方法院判處
    有期徒刑四月確定，於八十六年九月十二日易科罰金執行完畢，又於九十一年間
    因違反毒品危害防制條例案件，經本院判處應執行有期徒刑一年確定（均不構成
    累犯）。仍不知悔改，於九十二年二月十日晚間九時二十分許，黃聖閩先以公共
    電話撥打予王俊宏（另由檢察官偵辦中）告知購買安非他命事宜，雙方乃約定於
    高雄市○○區○○路及永樂路口處交易，黃聖閩旋於同日晚間九時四十五分許，
    駕駛車號ＸＨ─７８３３自小貨車，依約抵達高雄市○○區○○路及永樂路口處
    ，將與王俊宏進行交易之際，因見王俊宏已為警逮獲，黃聖閩即欲駕車駛離現場
    ，惟警方上前攔檢，丙○○因企圖躲避警方盤查並順利逃離現場，明知高雄市區
    街道上人、車往來頻繁，倘以高速行駛、蛇行及闖越紅燈號誌之方式，將使其他
    同時參與道路交通之公眾致生往來之危險，竟駕駛上開自小貨車，沿高雄市○○○路轉大順三路、二路，再轉建興路、惠德街加速逃逸，沿途均以時速七、八十
    公里在道路上高速蛇行行駛，並闖越紅燈號誌，嚴重影響參與道路交通之公眾人
    車往來安全，以此方法致生道路往來之危險。嗣經高雄市苓雅分局凱旋派出所員
    警乙○○、蔡志銘、甲○○駕駛車號ＤＭ─５０７３號（編號三０三）警用巡邏
    車，尾隨追捕丙○○，途中經鳴放警笛、開啟警示燈，並於同市○○區○○路與
    惠德街口對空鳴槍一次，丙○○仍拒不停車，迄至惠德街與華德街口處，黃聖閩
    因車行不穩撞擊路旁電線桿，所駕自小貨車並反彈撞擊警用巡邏車而無法行駛，
    再經員警對空鳴槍一次，黃聖閩始下車就逮而查獲。
二、案經高雄市政府警察局苓雅分局移送臺灣高雄地方法院檢察署檢察官偵查起訴。
    理  由
一、訊據被告丙○○固供承有右揭時、地與王俊宏約定購買毒品時見警攔查，駕車離
    開現場及沿途蛇行等情，然矢口否認有何公共危險犯行，辯稱：我當時不知道警
    員開車是要追捕我，我蛇行是因要閃車，且時速只有五十公里，不是七、八十公
    里云云。惟查：上開於警方追捕時，沿途以高達七、八十公里高速行駛，沿途並
    蛇行、闖越紅燈號誌，造成人車往來危險等事實，業經證人即本件參與追捕查獲
    警員甲○○、乙○○於偵查及本院調查時到庭結證證稱：當天接獲通報追緝被告
    之車輛，我們駕駛巡邏車自中正路左轉大順路，再左轉建興路、惠德街尾隨被告
    車輛，被告時速七、八十公里，警車亦保持此速度在後追趕，被告沿途蛇行、阻
    攔警車超車，並一度與警車輕微擦撞，我們有鳴警笛、播放警報器，並對空鳴槍
    示警，被告均未停車，當時車流量很大，直到惠德街與華德街口，被告車子因撞
    到電線桿才停下來等情（偵查卷第九頁背面至十一頁、本院卷二七頁）明確，復
    有報告書、被告駕車逃逸路線圖、現場照片十一張等在卷可佐（警卷第一頁、偵
    查卷十四、十六至十八頁）。被告嗣於本院審理中辯稱：不知警方在後追捕，僅
    以時速五十公里行駛，蛇行是為閃車云云，惟被告已於警、偵訊及本院調查時迭
    次供承：我到現場時王俊宏被捕，我看見警察會跑是因害怕就開車逃逸，警方鳴
    警笛、警示燈及鳴槍示警我有聽到，但因車子是我向父親偷開的怕父親知道，才
    沒有停車；我確實於警方攔查時未停車，且有在道路上蛇行、闖越紅燈等語在卷
    （警卷第二頁背面、第四頁背面、第五頁、偵查卷第十頁、本院卷第二六頁），
    足徵被告確已明知警方在後追捕，企圖逃避警方查緝而駕車逃逸甚明，衡情被告
    已明知警方緊隨在後追捕，途中並經警方對空鳴槍，仍拒不停車，直至撞擊電線
    桿後方停下，顯見其沿途駕車行駛速度之快，且經證人乙○○、甲○○證稱如前
    ，是其上開辯解，顯與常情有悖，純係事後避就卸責之詞，難以採信。本件事證
    明確，被告前揭犯行，堪予認定。
二、核被告所為，係犯刑法第一百八十五條第一項之致生往來危險罪。爰審酌被告有
    多項前科，素行不佳，有臺灣高等法院被告全國前案紀錄表在卷可稽，本次企圖
    逃避警方追捕，竟以蛇行、時速七、八十公里高速行駛及闖越紅燈號誌等方法，
    致生公眾往來之危險，嚴重影響參與交通往來之公眾安全，又於警方對空鳴槍示
    警後，仍拒不停車，漠視公權力行使之甚，實不可輕縱，且犯後猶狡辯否認犯行
    ，毫無悔意，及犯罪動機、情節、手段等一切情狀，量處如主文所示之刑，以資
    懲儆。
三、公訴意旨另以：被告上開逃避警方追緝過程中，一度擦撞依法執行職務之警用巡
    邏車，致警車車頭損毀，因認被告涉犯刑法第一百三十八條毀損公務員職務上掌
    管物品罪嫌云云。惟按犯罪事實應依證據認定之，無證據不得推定其犯罪事實；
    不能證明被告犯罪者，應諭知無罪之判決，刑事訴訟法第一百五十四條、第三百
    零一條第一項前段定有明文。又刑法所謂之毀損罪，須以行為人有毀棄、損壞他
    人物品之故意，並使該物品之重要部分失其效用，為其構成要件，最高法院著有
    五十年台上字第八七０號判例可資參照。公訴人認被告涉有前開罪嫌，係以本件
    追捕被告車輛之警用巡邏車確與被告車輛撞擊，巡邏車並受有車頭全毀之損害，
    及卷附車損估價單一紙為其論據。訊之被告堅詞否認有何上開犯行，辯稱：我不
    是故意追撞警車，是我自小貨車撞上電線桿反彈才撞到警車等語。經查：被告駕
    駛上開自小貨車逃避追捕，在高雄市○○區○○路與惠德路交叉口，一度與警車
    發生擦撞，嗣於惠德路與華德路口，被告所駕自小貨車撞擊電線桿後撞擊警用巡
    邏車，致警車車頭全毀等情，固據證人即查獲警員乙○○、甲○○於偵查及本院
    調查時證述在卷，並有卷附車損估價單及照片十一張（警卷第十頁、偵卷十六至
    十八頁）可憑，惟證人警員乙○○已於本院調查時明確證稱：第一次擦撞是因我
    們攔阻時，被告用車尾蛇行，不讓我們超車而擦撞到警車，最後是被告車子撞到
    電線桿反彈回來後，車頭才撞到警車，並非故意撞擊等情；證人甲○○於本院調
    查時亦證述：被告第一次與我們擦撞之情形並不嚴重，只有前保險桿輕微擦撞，
    車損估價單上大部分是被告車子反彈回來擦撞警車造成之損害等語相符（均見本
    院卷二八頁），系爭警車車頭全毀之損壞，既係被告之自小貨車撞擊電線桿後，
    反彈撞及警車所致，顯見被告並無故意撞毀警車之故意，參以當時被告係為躲避
    警方查緝駕車逃逸，沿途並以時速七、八十公里高速蛇行行駛、闖越紅燈號誌等
    情，均如前述，足認被告第一次與警車發生輕微擦撞，亦係為逃避警方追捕所致
    ，其並未有撞毀警車之主觀犯意，是被告前開所辯：沒有故意追撞警車等語，尚
    屬有據，堪可採信。綜上，被告既無毀損公務員職務上掌管物品之故意，即與上
    開法條之構成要件不符，復查無其他積極證據足資證明被告有何公訴人所指之犯
    行，不能證明被告犯罪，本應為被告無罪之諭知，惟公訴人認此部分與前開論罪
    科刑犯行有想像競合之裁判上一罪關係，爰不另為無罪之諭知，併此敘明。
據上論斷，應依刑事訴訟法第二百九十九條第一項前段，刑法第一百八十五條第一項
，罰金罰鍰提高標準條例第一項前段，判決如主文。
本案經檢察官彭斐虹到庭執行職務。
中      華      民      國    九十二    年      八      月    二十二    日
                              臺灣高雄地方法院刑事第十三庭
                                      審判長法  官  張世賢
                                            法  官  洪榮家
                                            法  官  林韋岑
右正本證明與原本無異。
如不服本判決，應於判決送達後十日內，向本院提出上訴狀。
                                            書記官  林慧君
中    華    民    國      九十二      年      八   月      二十五      日
【附錄本判決論罪科刑法條】
中華民國刑法第一百八十五條第一項：
  損壞或壅塞陸路、水路、橋樑或其他公眾往來之設備或以他法致生往來之危險者，
  處五年以下有期徒刑，拘役或五百元以下罰金。


司法院資訊處製作；財團法人民間司法改革基金會備份。
